HARRAM

fatiha

ADRESSE 13 Strombeeksesteenweg 1800 Vilvoorde TÉLÉPHONE +32477894205 E-MAIL f.harram@hotmail.com

DATE DE NAISSANCE 19 mars 1977 NATIONALITÉ Belge ÉTAT CIVIL Mariée PERMIS B

profile

Ayant travaillé dans la publicité en tant que Print Production Manager et Account Manager, j'ai toujours aimé allier technique et créativité.

A présent, je souhaite percer en tant que Web Developer pour un aboutissement complet de mon expérience et l'ouverture qu'offre ce métier sur les technologies de l'information et de la communication.

Apprentissage continu, intégrité, challenge, sont mes maîtres-mots pour un épanouissement au travail.

langues

Français	
LANGUE MATERNELLE	
Néerlandais	
PARLÉ	
ÉCRIT	
Anglais	
PARLÉ	
ÉCRIT	••••00
Arabe	

PARLÉ

ÉCRIT

loisirs

••0000

Lecture / Théâtre

Photos / Voyages / Découvertes Design / Nouvelles technologies

formation

2013-2015

BES en Web Development à l'institut Paul Hankar (Bruxelles)

2004-2005

Formation en infographie à l'institut St-Luc (Bruxelles)

1999-2001

Formation en conseiller en publicité à l'INFAC (Bruxelles)

1998-1999

Candidature en relation publiques à l'Institut Arthur Haulot (Bruxelles)

1007 1000

Formation en tourisme à l'INFAC (Bruxelles)

1996-1997

Candidature en communication sociale à l'ISFSC (Bruxelles)

1995

CESS en sciences-économiques à l'A.R. Victor Horta (Bruxelles)

expérience professionnelle

NOVEMBRE 2012 - MAI 2013

CDD Account Manager en Direct Marketing chez Actigroup (Bruxelles)

13 FÉVRIER 2012-30 MARS 2012

Stage d'immersion linguistique en entreprise (NL) / Employée administrative chez Rijschool trafix (Meise)

JANVIER 2009 - SEPTEMBRE 2009

Account Executive dans l'agence de publicité AIR (Bruxelles)

JUSQUE DÉCEMBRE 2008 (4 ANS)

Responsable du service de Production Print de l'agence de publicité AIR (Bruxelles)

SEPTEMBRE 1999 - SEPTEMBRE 2001

Stagiaire dans l'agence de publicité AIR au service production (Bruxelles)

SEPTEMBRE 1997 - AVRIL 1998

Stagiaire dans l'agence de voyage Thalasso House (Bruxelles)

MARS 1997 - AVRIL 1997

Stagiaire dans l'agence de communication Blue Tatoo (Bruxelles)

connaissances informatiques

WEB

HTML / CSS / PHP / MYSQL / JQUERY

INFOGRAPHIE

Quark Xpress / Photoshop / Illustrator / InDesign

SUITE OFFICE

Word / Excel / PowerPoint

ENVIRONNEMENT

Mac / PC